【裁判字號】    98,聲,1411
【裁判日期】    981124
【裁判案由】    返還提存物
【裁判全文】
臺灣桃園地方法院民事裁定              98年度聲字第1411號
聲  請  人  丙○○
            甲○○
            乙○○
            癸○○
            己○○
            庚○○
            辛○○
                    上列7 人.
                    送達代收人.
                    住桃園縣桃.
相  對  人  壬○○  住台北縣三.
            戊○○  住台北縣新.
上列當事人間聲請返還提存物事件，本院裁定如下：
    主  文
聲請駁回。
    理  由
一、按返還擔保金，依民事訴訟法第106 條準用同法第104 條之
    規定，須符合下列其中之一：「(一)應供擔保之原因消滅者；
    (二)供擔保人證明受擔保利益人同意返還者；(三)訴訟終結後，
    供擔保人證明已定20日以上之期間催告受擔保利益人行使權
    利而未行使，或法院依供擔保人之聲請，通知受擔保利益人
    於一定期間內行使權利並向法院為行使權利之證明而未證明
    者」之要件，法院始得裁定返還擔保金。又所謂應供擔保原
    因消滅，係擔保債務人因假扣押所受之損害，故必待無損害
    發生，或債權人本案勝訴確定，或就所生之損害已經賠償時
    ，始得謂應供擔保之原因消滅（最高法院53年度臺抗字第27
    9 號判例意旨參照）。
二、本件聲請意旨略以：聲請人與相對人間給付租金事件，聲請
    人前遵本院98年度裁全字第2159號裁定，曾提供新臺幣14萬
    元為擔保金，並以本院98年度存字第1562號提存事件提存在
    案；茲因聲請人已與相對人達成和解，並聲請人已撤回假扣
    押之執行，爰聲請返還本件擔保金等語。
三、經查，聲請人主張之前揭事實，固據其提出撤回執行通知函
    、提存書及相對人之印鑑證明影本在卷為證。惟查，聲請人
    與相對人達成和解後，聲請人並未提出受擔保利益人即相對
    人已同意其取回提存於本院98年度存字第1562號提存事件之
    擔保金所出具之同意書，尚無從證明相對人確有同意聲請人
    取回上開擔保金之意。又聲請人亦未舉證其以上開假扣押裁
    定聲請查封相對人之財產後，相對人並無損害發生，或聲請
    人已就上開假扣押之本案訴訟已獲全部勝訴判決確定，或就
    所生之損害已經賠償予相對人完畢，參諸前揭判例意旨，自
    難謂其應供擔保之原因業已消滅。復聲請人亦未證明其於訴
    訟終結後已定20日以上之期間，催告相對人行使權利而未行
    使，或聲請本院通知相對人於一定期間內行使權利，並向法
    院為行使權利之證明而未證明等事實，自難謂與民事訴訟法
    第104 條第1 項規定要件相符。從而，聲請人之聲請顯然於
    法無據，應予駁回，爰裁定如主文所示。
中    華    民    國    98    年    11    月    24    日
                  民事第一庭  法  官  陳振嘉
上列正本證明與原本無異。
如對本裁定抗告須於裁定送達後10日內向本院提出抗告狀，並應
繳納抗告裁判費新臺幣1,000 元。
中    華    民    國    98    年    11    月    24    日
                              書記官  谷貞豫


司法院資訊處製作；財團法人民間司法改革基金會備份。
